臺灣基隆地方法院基隆簡昜庭民事判決
原　　　告　丁○○
訴訟代理人　潘永芳律師
被　　　告　丙○○○○○○
法定代理人　甲○○
訴訟代理人　戊○○
上列當事人間請求給付資遣費等事件，本院於民國96年8月8日言
詞辯論終結，判決如下：
    主    文
原告之訴駁回。
訴訟費用新臺幣壹仟元由原告負擔。
    事實及理由
一、原告起訴主張：原告於民國95年2月間受僱於被告幼稚園擔
    任教師工作，每月薪資為新臺幣 (下同)21,000 元，依勞工
    保險條例第6條之規定被告幼稚園應為原告參加勞工保險，
    並依就業保險法規定投保就業保險，惟被告幼稚園竟以全體
    員工皆於職業工會加保為由，未以被告幼稚園為投保單位，
    為原告投保勞工保險及就業保險，嗣被告幼稚園於95年7月
    31 日以勞動基準法第11條第2款業務緊縮為由，終止與原告
    間之勞工契約，惟被告幼稚園並未依勞動基準法第16條、第
    17 規定發給原告預告工資及資遣費，依原告一個月之薪資
    為21 ,000 元，工作年資自95年2月至同年7月31日共計6個
    月計算，被告幼稚園應給付原告10日之預告工資7,000元、
    資遣費1 0,500元；又被告幼稚園未依法為原告加入勞工保
    險及就業保險，致原告於非自願離職後，無法請領失業給付
    ，而失業給付係按原告離職退保前6個月平均投保薪資之百
    分之60發給，最長6個月，原告因被告幼稚園未投保失業保
    險，致損失75,600元 (21,000×60%×6＝75,600元)；又原
    告任職被告幼稚園期間，於95年3月9日工作中致右足踝挫傷
    ，依勞動基準法第59條規定雇主應予補償，原告計支出醫療
    費用6,01 2元，合計被告幼稚園應給付原告99,112元
    (7,000 ＋10,500＋75,600＋6,012＝99,112)。惟原告屢經
    催討，被告幼稚園均拒不給付。爰依勞動基準法等法律關係
    ，提起本件訴訟。並聲明：被告應給付99,112及自起訴狀繕
    本送達翌日起至給付日止，按週年利率5％計算之利息。
二、被告求為判決：原告之訴駁回。其答辯意旨略以：原告係自
    動離職，而非被告依勞動基準法第11條第2款規定終止兩造
    間之勞動契約，實情乃原告於95年2月間至被告幼稚園任職
    後，工作僅1個月，即發生與同事磨擦、師生互動不良與家
    長溝通欠佳等問題，然被告持續與原告溝通，希望能有所改
    善，惟至同年5月間，部分學生家長依然怨聲載道，並提出
    轉學之要求，被告警覺事態重大，經與原告溝通後，原告自
    認對被告造成困擾，所以於同年6月主動提出辭呈，並服務
    至該學期結束後即同年7月31日離職，原告於離職後第2天至
    被告幼稚園，提出其已自行填妥之離職證明書，請求被告蓋
    章，以協助其轉業，被告一時失察，未詳閱離職證明書上之
    內容，即於離職證明書上蓋章，事後始知原告在離職證明書
    上載明被告於95年7月31日以勞動基準法第11條第2款業務緊
    縮為由，終止與原告間之勞動契約，原告並據此向基隆市政
    府勞工局，就被告應給付資遣費、預告期間工資、失業給付
    部分請求協調，兩造於協調過程中，經被告說明事件原委，
    原告自覺理虧，故承諾不再請求，並於被告幼稚園教職員離
    職單上簽名，並載明係由其本人於95年6月16日申請辭職，
    孰料原告態度反覆，逕向鈞院提起本件訴訟；又原告於95年
    7 月31日自動離職後，旋於同年10月間在台北市私立育昇幼
    稚園任職，原告既係自動離職，且於離職後之3個月內即已
    另覓得新職，亦非處於失業狀態，依法本不得請領失業給付
    ；原告從未向被告告知其曾於工作期間因公受傷，被告否認
    之，此部分應由原告負舉證責任等語置辯。
三、原告主張其自95年2月間起受僱於被告幼稚園擔任教師工作
    ，嗣被告幼稚園於95年7月31日以勞動基準法第11條第2款業
    務緊縮為由，終止與原告間之勞工契約等情，然此為被告所
    否認，則原告自應就被告係依勞動基準法第11條第2款所列
    事由終止與原告間之勞動契約，負舉證責任。原告雖提出離
    職證明書1紙為證，被告亦自認離職證明書上之被告幼稚園
    、負責人印文真正，然辯稱：係原告於離職後之某日，自行
    填妥離職證明者上之內容來幼稚園要求園方在其上蓋章證明
    ，被告認為原告既已離職，被告在離職證明書上蓋章證明離
    職一事乃屬當然，故在其上蓋上印文，但並未細閱其內容，
    且其上文字亦非被告或職員所書寫等語，並提出原告出具之
    離職單以反證確係原告自行申請離職，而非被告終止兩造間
    之勞動契約，觀諸該離職單上所記載之離職事由為「適應不
    良」，並由原告親自簽名並按捺指印，且證人即離職單上之
    承辦人乙○○於本院審理時證稱：「因為原告要辦離職證明
    ，需要有壹個承辦人員，所以園長叫我過去簽名，我是中間
    才過去的」、「 (妳到場的時候，原告是否已經簽好離職單
    ？) 還沒，我到的時候，原告跟園長正在陳述離職的前後因
    果，園長有問她，妳是否是自動離職，她說是她主動離職，
    園長並且問她請她看清楚離職單，她看清楚之後才簽名的」
    等語，核證人乙○○為被告幼稚園之老師，每月僅賺取2萬
    餘元之薪水，並親眼目睹原告簽署離職單之始末，衡情自無
    因此區區薪水而甘冒觸犯刑法偽證罪責致附和被告為虛偽陳
    述之理，故證人乙○○之證述內容應屬真實，原告既係在自
    由意識之情形下閱讀離職單之內容後再為簽名並按捺指印，
    則該離職單之內容自屬真實，故被告所辯原告係自動離職等
    語，應堪採信，此外，原告復未能舉證證明係被告幼稚園於
    95年7月31日以勞動基準法第11條第2款業務緊縮為由，終止
    與原告間之勞工契約，則原告主張被告依勞動基準法第16、
    17條之規定，應給付原告10日之預告工資7,000元、資遣費1
    0,500元，即屬無據。
四、按「本保險各種保險給付之請領條件如下：一　失業給付：
    被保險人於非自願離職辦理退保當日前三年內，保險年資合
    計滿一年以上，具有工作能力及繼續工作意願，向公立就業
    服務機構辦理求職登記，自求職登記之日起十四日內仍無法
    推介就業或安排職業訓練。」、「本法所稱非自願離職，指
    被保險人因投保單位關廠、遷廠、休業、解散、破產宣告離
    職；或因勞動基準法第十一條、第十三條但書、第十四條及
    第二十條規定各款情事之一離職。」就業保險法第11條第1
    項第1款、第3項分別定有明文，本件原告既係因適應不良而
    主動申請離職，即非屬就業保險法第11條第1項第1款、第3
    款所稱之非自願離職，自與請領失業給付之要件有違，無論
    被告有無為原告辦理就業保險，原告本不得請領失業給付，
    從而，原告併訴請被告應賠償原告不能請領失業給付之損害
    75,600 元，亦嫌無據。
五、復按「勞工因遭遇職業災害而致死亡、殘廢、傷害或疾病時
    ，雇主應依左列規定予以補償。但如同一事故，依勞工保險
    條例或其他法令規定，已由雇主支付費用補償者，雇主得予
    以抵充之：一　勞工受傷或罹患職業病時，雇主應補償其必
    需之醫療費用。」勞動基準法第59條第1款定有明文。原告
    另主張其任職被告幼稚園期間，於95年3月9日工作中致右足
    踝挫傷，然此為被告所否認，則原告自應就其因執行業務而
    致受傷負舉證責任。原告雖提出良德堂中醫診所診斷證明書
    、醫藥費用明細單、收據等件為證，然此僅能證明原告受有
    腳傷並曾就醫之事實，並不足以證明原告確係因執行職務遭
    遇職業災害而致傷害，原告就此未能舉證以實其說，則原告
    主張被告依勞動基準法第59條第1款規定應補償其醫療費用
    6,012元，亦屬乏據。
六、從而，原告依勞動基法第16條、17條、第59條第1款等法律
    關係，請求被告給付99,112元及自起訴狀繕本送達之翌日起
    至給付日止，按週年利率5％計算之利息，並無理由，應予
    駁回。
七、本件訴訟費用1,000元由敗訴之一方即原告負擔。
中　　華　　民　　國　　96　　年　　8 　　月　　28　　日
                  基隆簡易庭法  官　徐世禎
以上正本係照原本作成。
對於本件判決如有不服，應於收受送達後20日內向本院提出上訴
書狀，上訴於本院合議庭，並按他造當事人之人數附具繕本。
當事人之上訴，非以判決違背法令為理由不得為之，上訴狀應記
載上訴理由，表明下列各款事項：
(一)原判決所違背之法令及其具體內容。
(二)依訴訟資料可認為原判決有違背法令之具體事實。
中　　華　　民　　國　　96　　年　　8 　　月　　28　　日
                            書記官  賴敏慧
